【裁判字號】    89,易,434
【裁判日期】    890530
【裁判案由】    竊盜
【裁判全文】
臺灣士林地方法院刑事判決                          八十九年度易字第四三四號
    公  訴  人  臺灣士林地方法院檢察署檢察官
    被      告  甲○○
右列被告因竊盜案件，經檢察官提起公訴 (八十九年度偵字第二一九六號)，本院判
決如左：
    主  文
甲○○連續竊盜，累犯，處有期徒刑拾月。
扣案以迴紋針作記號之鑰匙壹支沒收。
    事  實
一、甲○○有竊盜、偽造文書等前科，其中因違反槍砲彈藥刀械管制條例、麻醉藥品
    管理條例、電信法等案件，經法院分處有期徒刑九月、四月（違反槍砲彈藥刀械
    管制條例部分）、六月及六月，並定應執行刑二年確定，並於民國八十八年六月
    二十九日縮刑期滿執行完畢，仍不知悔改。基於意圖為自己不法所有之概括犯意
    ，先於八十九年一月三十一日凌晨五時許，在台北市○○○路及民族東路口附近
    ，以其所有之車鑰匙啟動與其車同型之丙○○所有ＧＯ─九八四六號自小客車（
    內置西門子行動電話一支）引擎，竊取該車，並將之停放在台北市○○區○○街
    拖吊場旁之停車場內。後於同日下午三時許，在其原任職之台北市○○○路○段
    八六號鴻城租車廠內，趁人不注意之際，竊取丁○○寄放在該處由乙○○保管之
    ＣＴ─０二九二號車牌二面，並於同日下午四時許，持該二面車牌至前開停車場
    ，卸下ＧＯ─九八四六號車之車牌，改懸掛上ＣＴ─０二九二號車牌時，遭巡邏
    之員警發現其形跡可疑而攔查臨檢，詎甲○○竟駕車加速逃逸，經警鳴槍擊中其
    腰部，甲○○即自行至醫院就醫，為警循線捕獲，並扣得其用以竊車之鑰匙一支
    （本院以迴紋針作記號）。
二、案經台北市政府警察局士林分局報告臺灣士林地方法院檢察署檢察官偵查起訴。
    理  由
一、訊據被告甲○○，矢口否認右揭犯行，辯稱：當日凌晨因飲酒，始會將與其車同
    型之丙○○車，誤認為其所有，而開走，至ＣＴ─０二九二號車牌乃乙○○說不
    要了，才拿走云云。惟查被告於警訊業已自承：因丙○○之車與我車同型，想拆
    下該車零件用於我之車上，故竊該車。將ＣＴ─０二九二號車牌掛在ＧＯ─九八
    四六號車上，乃怕有人認出等語，此外復有證人丙○○、乙○○及丁○○之證詞
    ，及贓物認領收據二紙可稽，並有被告竊車所用之鑰匙扣案可證。次查雖被告辯
    稱：因喝醉酒，才開錯車，及車牌係乙○○說不要了，其才取走云云，然查丙○○所有之車雖與被告所有之ＦＰ─０九八二號車同為福特六和之車，然被告之車
    為銀色，丙○○之車則為紅色等情，業據被告及證人丙○○陳明，並有車籍資料
    二份可稽，二車顏色完全不同，被告縱當日有喝酒，惟以其取丙○○之車後能駕
    駛至通河街之停車場，堪信其飲酒未至爛醉耗弱之程度，絕不可能無法辨識車子
    顏色，所辯因飲酒開錯車云云，顯為卸責之詞。另證人乙○○堅稱未同意被告取
    ＣＴ─０二九二號車牌，參以該車牌乃丁○○寄放乙○○處（業據證人丁○○證
    述在卷），衡情，乙○○自無將他人託其保管之物轉贈被告之理，是被告此答辯
    亦不可採，所辯無非卸責之詞。本件事證已明，被告犯行洵堪認定，應予依法論
    科。
二、核被告所為，係犯刑法第三百二十條第一項之竊盜罪。其二次竊盜犯行，時間緊
    接，所犯罪名相同，顯係出於概括犯意反覆為之，為連續犯，應依刑法第五十六
    條之規定以一罪論，並加重其刑。被告前有事實欄所述之犯罪科刑執行情形，五
    年以內再犯本件有期徒刑以上之罪，有台灣高等法院檢察署刑案紀錄簡覆表一份
    存卷可參，為累犯，依刑法第四十七條規定加重其刑，並依法遞加重其刑。爰審
    酌被告年輕力壯，不思正途營生，竟冀望不勞而獲竊取他人之物，暨本次犯罪之
    手段、竊得之財物價值、犯後態度等一切情狀，量處如主文所示之刑。
三、扣案本院以迴紋針作記號之鑰匙一支，為被告所有，且供犯罪所用，業據被告陳
    明在卷，應依法宣告沒收，至扣案另四支鑰匙雖為被告所有，惟與本案無涉，無
    從諭知沒收，附此敘明。
三、據上論斷，應依刑事訴訟法第二百九十九條第一項前段，刑法第五十六條、第三
    百二十條第一項、第四十七條、第三十八條第一項第二款，罰金罰鍰提高標準條
    例第一條前段，判決如主文。
本案經檢察官徐文豪到庭執行職務。
中        華        民        國    八十九    年    五    月    三十    日
                                      臺灣士林地方法院刑事第四庭
                                                法官
（得上訴）
附錄本案論罪科刑法條：
刑法第三百二十條第一項


司法院資訊處製作；財團法人民間司法改革基金會備份。
